臺灣臺中地方法院刑事判決　　　　　　　　　　　　九十一年度訴字第二七七三號
　　公　訴　人　臺灣臺中地方法院檢察署檢察官
　　被　　　告　甲○○　男　二.
右列被告因違反毒品危害防制條例案件，經檢察官提起公訴（八十八年度偵字第五八
○一號），本院判決如左：
    主  文
甲○○連續施用第一級毒品，處有期徒刑捌月。扣案之海洛因貳包（合計淨重零點參
貳公克，包裝重零點肆貳公克）均沒收銷燬之，扣案之注射針筒貳支均沒收。
    事  實
一、甲○○前因施用毒品案件，經觀察、勒戒後，認無繼續施用毒品之傾向，業經臺
    灣臺中地方法院檢察署檢察官於民國九十年九月十二日，以九十年度毒偵字第四
    四五八號為不起訴處分確定。詎甲○○仍不知悔改，復基於施用第一級毒品海洛
    因之概括犯意，分別向綽號「阿發」或「阿龍」真實姓名年籍不詳之成年男子以
    每一小包新臺幣一千元之代價取得第一級毒品海洛因後，自九十年十一月二十五
    日晚上七時許至九十一年十月二十八日中午十二時許止，連續在臺中市○○○街
    一二二巷十之一號或臺中市○區○○路一段四○二號十一樓之三等處，以將第一
    級毒品海洛因加水稀釋，再以針筒注射之方式，施用頻率一星期約四、五次，連
    續施用第一級毒品海洛英多次，為警分別於九十年十二月十二日晚上九時十分許
    ，在臺中市○○路九十五號三樓六號查獲，當場在其身上扣得第一級毒品海洛因
    一包淨重○‧一八公克（包裝重○‧二四公克），及九十一年十月二十八日下午
    二時三十分許，在臺中市○區○○路一段四○二號十一樓之三查獲，並扣得第一
    級毒品海洛因一包淨重○‧一四公克（包裝重○‧一八公克）及注射針筒二支，
    嗣依本院九十一年度毒聲字第三四七號裁定送觀察、勒戒後，認有繼續施用毒品
    之傾向，業經臺灣臺中地方法院檢察署檢察官向本院聲請裁定令入戒治處所施以
    強制戒治中。
二、案經臺中市警察局第一分局報請及臺中市警察局移請臺灣臺中地方法院檢察署檢
    察官偵查起訴。
    理  由
一、訊據被告甲○○對於在右揭時、地連續施用第一級毒品海洛因多次之事實坦承不
    諱，且其於九十年十二月十二日及九十一年十月二十八日為警查獲時所採之尿液
    經送請臺中市衛生局檢驗結果，均確呈嗎啡之陽性反應，此有該局煙毒尿液檢驗
    成績書二紙在卷可稽（見臺灣臺中地方法院檢察署九十年度毒偵字第五八○三號
    卷第三五頁、本院卷第二○頁），又如事實欄所示之扣案粉末二包，經送請法務
    部調查局檢驗結果，確含有第一級毒品海洛因成分，分別淨重○‧一八公克（包
    裝重○‧二四公克）及淨重○‧一四公克（包裝重○‧一八公克），此有該局鑑
    定通知書二紙附卷可稽（見同上揭五八○三偵查卷第三四頁、本院卷第二一頁）
    ，此外，並有被告所有之前揭施用第一級毒品海洛因之注射針筒二支，扣案可證
    ，足認被告之自白與事實相符。又被告前因施用毒品案件，經觀察、勒戒後，認
    無繼續施用毒品之傾向，業經臺灣臺中地方法院檢察署檢察官於九十年九月十二
    日，以九十年度毒偵字第四四五八號為不起訴處分確定，嗣因本案前揭施用第一
    級毒品，經依本院九十一年度毒聲字第三四七號裁定送觀察、勒戒後，認有繼續
    施用毒品之傾向，業經臺灣臺中地方法院檢察署檢察官向本院聲請裁定令入戒治
    處所施以強制戒治等情，亦有臺灣臺中地方法院檢察署九十年度毒偵字第四四五
    八號不起訴處分書、臺灣臺中看守所附設勒戒處所九十一年十一月八日中所正衛
    字第○九一○○○三四七三號函送之有無繼續施用毒品傾向證明書（見同上揭五
    八○三偵查卷第二四頁、臺灣臺中地方法院檢察署九十一年度毒偵緝字第二○○
    號偵查卷第二六至二八頁）、臺灣臺中地方法院檢察署刑案資料查註紀錄表及臺
    灣高等法院被告全國前案紀錄各一份附卷足參。本件事證明確，被告犯行堪以認
    定。
二、核被告所為，係犯毒品危害防制條例第十條第一項施用第一級毒品罪。被告為供
    施用而持有第一級毒品海洛因，其持有之低度行為，已為施用之高度行為所吸收
    ，不另論罪。被告多次施用第一級海洛因之犯行，時間緊密，且觸犯構成要件相
    同之罪，顯係基於概括犯意反覆為之，為連續犯，應依刑法第五十六條規定，論
    以一罪，並加重其刑。爰審酌被告前因施用毒品犯行曾經觀察、勒戒，竟又再購
    買毒品海洛因並施用不輟，無視於毒品對於自身健康之戕害及國家對於杜絕毒品
    犯罪之禁令，惡性非輕，然本院斟酌被告犯後坦承悔過之表現，再本於施用毒品
    犯罪之人亦為「病人」之考量，且其施以長時間戒治處遇，已足達到科以刑罰之
    「特別預防」機制等一切情狀，量處如主文所示之刑。末查，扣案之第一級毒品
    海洛因二包，分別淨重○‧一八公克（包裝重○‧二四公克）及淨重○‧一四公
    克（包裝重○‧一八公克），均為毒品危害防制條例第二條第二項第一款所指之
    毒品，爰依同條例第十八條第一項前段規定，不問屬於犯人與否，均宣告沒收銷
    燬之；另注射針筒二支，為被告所有供其施用第一級毒品海洛因所用之物，業據
    被告供承在卷，爰依刑法第三十八條第一項第二款併予宣告沒收。
據上論斷，應依刑事訴訟法第二百九十九條第一項前段，毒品危害防制條例第十條第
一項、第二十條第三項前段、第十八條第一項前段，刑法第十一條、第五十六條、第
三十八條第一項第二款，判決如主文。
本案經檢察官李翠玲到庭執行職務。
中      華      民      國    九 十 一    年     十 二    月   三十一   日
                                    臺灣臺中地方法院刑事第七庭
                                        審判長法  官  夏 一 
                                              法  官  陳 卿 和
                                              法  官  蔡 美 華
右正本證明與原本無異。
如不服本判決，應於判決送達後十日內向本院提出上訴狀，上訴於臺灣高等法院臺中
分院( 須附繕本 )。
                                              書記官
中    華    民    國      九十二      年       一      月     二      日
附錄論罪科刑法條
毒品危害防制條例
第十條第一項：施用第一級毒品者，處六月以上五年以下有期徒刑。
